data/tr_reference.aff
FLAG UTF-8
SFX ђ mek meyebilmek/ЙЂќХшЪТцзрадлтѡ .
SFX ђ mek meyebilmeksizin .
SFX ђ mek meyebilmeyinceye .
SFX ђ mek meyebilmez .
SFX ђ mek meyebilmez/ЙЂќХшЪТцзрадлтѡ .
SFX ђ mek meyebilmezken .
SFX ђ mek meyebilmiş .
SFX ђ mek meyebilmiş/ЙЂќХшЪТцзрадлтѡ .
SFX ђ mek meyebilmişlik .
SFX ђ mek meyebilmişlik/ХшТцзѡ .
SFX ђ mek meyebilmişliğ/ЂќЪрадлтЎ .
SFX ђ mek meyebilse .
SFX ђ mek meyecakken .
SFX ђ mek meyecek .
SFX ђ mek meyecek/ХшТцзѡ .
SFX ђ mek meyeceğ/ЂќЪрадлтЎ .
SFX ђ mek meyecekken .
SFX ђ mek meyecekler .
SFX ђ mek meyeceklerdir .
SFX ђ mek meyeceklerse .
SFX ђ mek meyecekmiş .
SFX ђ mek meyecekmişim .
SFX ђ mek meyecekmişiz .
SFX ђ mek meyecekmişler .
SFX ђ mek meyecekmişsin .
SFX ђ mek meyecekmişsiniz .
SFX ђ mek meyecekse .
SFX ђ mek meyeceksek .
SFX ђ mek meyecekseler .
SFX ђ mek meyeceksem .
SFX ђ mek meyeceksen .
SFX ђ mek meyecekseniz .
SFX ђ mek meyeceksin .
SFX ђ mek meyeceksindir .
SFX ђ mek meyeceksiniz .
SFX ђ mek meyeceksinizdir .
SFX ђ mek meyecekti .
SFX ђ mek meyecektik .
SFX ђ mek meyecektiler .
SFX ђ mek meyecektim .
SFX ђ mek meyecektin .
SFX ђ mek meyecektiniz .
SFX ђ mek meyecektir .
SFX ђ mek meyeceğim .
SFX ђ mek meyeceğimdir .
SFX ђ mek meyeceğiz .
SFX ђ mek meyeceğizdir .
SFX ђ mek meyeli .
SFX ђ mek meyelim .
SFX ђ mek meyemeden .
SFX ђ mek meyen .
SFX ђ mek meyen/ЙЂќХшЪТцзрадлтѡ .
SFX ђ mek meyerek .
SFX ђ mek meyerken .
SFX ђ mek meyesi .
SFX ђ mek meyesi/ЛџѶХшѦѣцзрадлтѡ .
SFX ђ mek meyeyim .
SFX ђ mek meyici .
SFX ђ mek meyici/ЛџѶХшѦѣцзрадлтѡ .
SFX ђ mek meyin .
SFX ђ mek meyince .
SFX ђ mek meyinceye .
SFX ђ mek meyiniz .
SFX ђ mek meyip .
SFX ђ mek meyirken .
SFX ђ mek meyiz .
SFX ђ mek meyizdir .
SFX ђ mek meyiş .
SFX ђ mek meyiş/ЙЂќХшЪТцзрадлтѡ .
SFX ђ mek mez .
SFX ђ mek mez/ЙЂќХшЪТцзрадлтѡ .
SFX ђ mek mezdi .
SFX ђ mek mezdik .
SFX ђ mek mezdiler .
SFX ђ mek mezdim .
SFX ђ mek mezdin .
SFX ђ mek mezdiniz .
SFX ђ mek mezdir .
SFX ђ mek mezken .
SFX ђ mek mezler .
SFX ђ mek mezlerdi .
SFX ђ mek mezlerdir .
SFX ђ mek mezlerken .
SFX ђ mek mezlerse .
SFX ђ mek mezmiş .
SFX ђ mek mezmişim .
SFX ђ mek mezmişiz .
SFX ђ mek mezmişler .
SFX ђ mek mezmişsin .
SFX ђ mek mezmişsiniz .
SFX ђ mek mezse .
SFX ђ mek mezsek .
SFX ђ mek mezseler .
SFX ђ mek mezsem .
SFX ђ mek mezsen .
SFX ђ mek mezseniz .
SFX ђ mek mezsin .
SFX ђ mek mezsindir .
SFX ђ mek mezsiniz .
SFX ђ mek mezsinizdir .
SFX ђ mek meztir .
SFX ђ mek müyor .
SFX ђ mek müyordu .
SFX ђ mek müyorduk .
SFX ђ mek müyordum .
SFX ђ mek müyordun .
SFX ђ mek müyordunuz .
SFX ђ mek müyordur .
SFX ђ mek müyorken .
SFX ђ mek müyorlar .
SFX ђ mek müyorlardı .
SFX ђ mek müyorlardır .
SFX ђ mek müyorlarmış .
SFX ђ mek müyorlarsa .
SFX ђ mek müyormuş .
SFX ђ mek müyormuşlar .
SFX ђ mek müyormuşsun .
SFX ђ mek müyormuşsunuz .
SFX ђ mek müyormuşum .
SFX ђ mek müyormuşuz .
SFX ђ mek müyorsa .
SFX ђ mek müyorsak .
SFX ђ mek müyorsalar .
SFX ђ mek müyorsam .
SFX ђ mek müyorsan .
SFX ђ mek müyorsanız .
SFX ђ mek müyorsun .
SFX ђ mek müyorsundur .
SFX ђ mek müyorsunuz .
SFX ђ mek müyorsunuzdur .
SFX ђ mek müyorum .
SFX ђ mek müyorumdur .
SFX ђ mek müyoruz .
SFX ђ mek müyoruzdur .
SFX ђ mek müş .
SFX ђ mek müş/КЃќХшЫТцзсбемфѡ .
SFX ђ mek müşler .
SFX ђ mek müşlerdi .
SFX ђ mek müşlerdik .
SFX ђ mek müşlerdiler .
SFX ђ mek müşlerdim .
SFX ђ mek müşlerdin .
SFX ђ mek müşlerdiniz .
SFX ђ mek müşlerdir .
SFX ђ mek müşlerse .
SFX ђ mek müşlük .
SFX ђ mek müşlük/ХшТцзѡ .
SFX ђ mek müşlüğ/ЃќЫсбемфЎ .
SFX ђ mek müşse .
SFX ђ mek müşsek .
SFX ђ mek müşseler .
SFX ђ mek müşsem .
SFX ђ mek müşsen .
SFX ђ mek müşseniz .
SFX ђ mek müşsün .
SFX ђ mek müşsündür .
SFX ђ mek müşsünüz .
SFX ђ mek müşsünüzdür .
SFX ђ mek müştü .
SFX ђ mek müştük .
SFX ђ mek müştüler .
SFX ђ mek müştüm .
SFX ђ mek müştün .
SFX ђ mek müştünüz .
SFX ђ mek müştür .
SFX ђ mek müşçesine .
SFX ђ mek müşüm .
SFX ђ mek müşümdür .
SFX ђ mek müşüz .
SFX ђ mek müşüzdür .
SFX ђ mek n .
SFX ђ mek ncesine .
SFX ђ mek ndü .
SFX ђ mek ndük .
SFX ђ mek ndük/ХшТцзѡ .
SFX ђ mek ndüğ/ЃќЫсбемфЎ .
SFX ђ mek ndükçe .
SFX ђ mek ndüler .
SFX ђ mek ndülerse .
SFX ђ mek ndüm .
SFX ђ mek ndün .
SFX ђ mek ndünüz .
SFX ђ mek ndüyse .
SFX ђ mek ndüysek .
SFX ђ mek ndüyseler .
SFX ђ mek ndüysem .
SFX ђ mek ndüysen .
SFX ђ mek ndüyseniz .
SFX ђ mek ne .
SFX ђ mek nebildi .
SFX ђ mek nebildik .
SFX ђ mek nebildik/ХшТцзѡ .
SFX ђ mek nebildiğ/ЂќЪрадлтЎ .
SFX ђ mek nebildikçe .
SFX ђ mek nebildiler .
SFX ђ mek nebildim .
SFX ђ mek nebildin .
SFX ђ mek nebildiniz .
SFX ђ mek nebilebilirlik .
SFX ђ mek nebilebilirlik/ХшТцзѡ .
SFX ђ mek nebilebilirliğ/ЂќЪрадлтЎ .
SFX ђ mek nebilecakken .
SFX ђ mek nebilecek .
SFX ђ mek nebilecek/ХшТцзѡ .
SFX ђ mek nebileceğ/ЂќЪрадлтЎ .
SFX ђ mek nebilecekken .
SFX ђ mek nebilecekler .
SFX ђ mek nebileceklerdir .
SFX ђ mek nebileceksindir .
SFX ђ mek nebileceksinizdir .
SFX ђ mek nebileceğimdir .
SFX ђ mek nebileceğizdir .
SFX ђ mek nebileli .
SFX ђ mek nebilelim .
SFX ђ mek nebilemeden .
SFX ђ mek nebilen .
SFX ђ mek nebilen/ЙЂќХшЪТцзрадлтѡ .
SFX ђ mek nebilerek .
SFX ђ mek nebilerken .
SFX ђ mek nebilesi .
SFX ђ mek nebilesi/ЛџѶХшѦѣцзрадлтѡ .
SFX ђ mek nebileyim .
SFX ђ mek nebilici .
SFX ђ mek nebilici/ЛџѶХшѦѣцзрадлтѡ .
SFX ђ mek nebilin .
SFX ђ mek nebilince .
SFX ђ mek nebilinceye .
SFX ђ mek nebiliniz .
SFX ђ mek nebilip .
SFX ђ mek nebilir .
SFX ђ mek nebilirdi .
SFX ђ mek nebilirdik .
SFX ђ mek nebilirdiler .
SFX ђ mek nebilirdim .
SFX ђ mek nebilirdin .
SFX ђ mek nebilirdiniz .
SFX ђ mek nebilirim .
SFX ђ mek nebilirimdir .
SFX ђ mek nebiliriz .
SFX ђ mek nebilirizdir .
SFX ђ mek nebilirken .
SFX ђ mek nebilirler .
SFX ђ mek nebilirlerdi .
SFX ђ mek nebilirlerdir .
SFX ђ mek nebilirlerse .
SFX ђ mek nebilirlik .
SFX ђ mek nebilirlik/ХшТцзѡ .
SFX ђ mek nebilirliğ/ЂќЪрадлтЎ .
SFX ђ mek nebilirse .
SFX ђ mek nebilirsek .
SFX ђ mek nebilirseler .
SFX ђ mek nebilirsem .
SFX ђ mek nebilirsen .
SFX ђ mek nebilirseniz .
SFX ђ mek nebilirsin .
SFX ђ mek nebilirsindir .
SFX ђ mek nebilirsiniz .
SFX ђ mek nebilirsinizdir .
SFX ђ mek nebiliyor .
SFX ђ mek nebiliyordu .
SFX ђ mek nebiliyorduk .
SFX ђ mek nebiliyordum .
SFX ђ mek nebiliyordun .
SFX ђ mek nebiliyordunuz .
SFX ђ mek nebiliyorken .
SFX ђ mek nebiliyorlar .
SFX ђ mek nebiliyorlardı .
SFX ђ mek nebiliyorlardır .
SFX ђ mek nebiliyorlarsa .
SFX ђ mek nebiliyorsun .
SFX ђ mek nebiliyorsundur .
SFX ђ mek nebiliyorsunuz .
SFX ђ mek nebiliyorsunuzdur .
SFX ђ mek nebiliyorum .
SFX ђ mek nebiliyorumdur .
SFX ђ mek nebiliyoruz .
SFX ђ mek nebiliyoruzdur .
SFX ђ mek nebiliş .
SFX ђ mek nebiliş/ЙЂќХшЪТцзрадлтѡ .
SFX ђ mek nebilme .
SFX ђ mek nebilme/ЛџѶХшѦѣцзрадлтѡ .
SFX ђ mek nebilmeden .
SFX ђ mek nebilmek .
SFX ђ mek nebilmek/ЙЂќХшЪТцзрадлтѡ .
SFX ђ mek nebilmeksizin .
SFX ђ mek nebilmeyinceye .
SFX ђ mek nebilmez .
SFX ђ mek nebilmez/ЙЂќХшЪТцзрадлтѡ .
SFX ђ mek nebilmezken .
SFX ђ mek nebilmiş .
SFX ђ mek nebilmiş/ЙЂќХшЪТцзрадлтѡ .
SFX ђ mek nebilmişlik .
SFX ђ mek nebilmişlik/ХшТцзѡ .
SFX ђ mek nebilmişliğ/ЂќЪрадлтЎ .
SFX ђ mek nebilse .
SFX ђ mek nebilsek .
SFX ђ mek nebilseler .
SFX ђ mek nebilselerdi .
SFX ђ mek nebilsem .
SFX ђ mek nebilsen .
SFX ђ mek nebilseniz .
SFX ђ mek nebilseydi .
SFX ђ mek nebilseydik .
SFX ђ mek nebilseydim .
SFX ђ mek nebilseydin .
SFX ђ mek nebilseydiniz .
SFX ђ mek nebilsin .
SFX ђ mek nebilsinler .
SFX ђ mek necakken .
SFX ђ mek necek .
SFX ђ mek necek/ХшТцзѡ .
SFX ђ mek neceğ/ЂќЪрадлтЎ .
SFX ђ mek necekken .
SFX ђ mek necekler .
SFX ђ mek neceklerdi .
SFX ђ mek neceklerdir .
SFX ђ mek neceklermiş .
SFX ђ mek neceklerse .
SFX ђ mek necekmiş .
SFX ђ mek necekmişim .
SFX ђ mek necekmişler .
SFX ђ mek necekmişsin .
SFX ђ mek necekmişsiniz .
SFX ђ mek necekmişüz .
SFX ђ mek necekse .
SFX ђ mek neceksek .
SFX ђ mek necekseler .
SFX ђ mek neceksem .
SFX ђ mek neceksen .
SFX ђ mek necekseniz .
SFX ђ mek neceksin .
SFX ђ mek neceksindir .
SFX ђ mek neceksiniz .
SFX ђ mek neceksinizdir .
SFX ђ mek necekti .
SFX ђ mek necektik .
SFX ђ mek necektiler .
SFX ђ mek necektim .
SFX ђ mek necektin .
SFX ђ mek necektiniz .
SFX ђ mek necektir .
SFX ђ mek neceğim .
SFX ђ mek neceğimdir .
SFX ђ mek neceğiz .
SFX ђ mek neceğizdir .
SFX ђ mek neler .
SFX ђ mek neli .
SFX ђ mek nelim .
SFX ђ mek neme .
SFX ђ mek nemeden .
SFX ђ mek nemedi .
SFX ђ mek nemedik .
SFX ђ mek nemedik/ХшТцзѡ .
SFX ђ mek nemediğ/ЂќЪрадлтЎ .
SFX ђ mek nemedikçe .
SFX ђ mek nemediler .
SFX ђ mek nemedilerse .
SFX ђ mek nemedim .
SFX ђ mek nemedin .
SFX ђ mek nemediniz .
SFX ђ mek nemediyse .
SFX ђ mek nemem .
SFX ђ mek nememdir .
SFX ђ mek nememe .
SFX ђ mek nememe/ЛџѶХшѦѣцзрадлтѡ .
SFX ђ mek nememeden .
SFX ђ mek nememek .
SFX ђ mek nememek/ЙЂќХшЪТцзрадлтѡ .
SFX ђ mek nememeksizin .
SFX ђ mek nememeyinceye .
SFX ђ mek nememez .
SFX ђ mek nememez/ЙЂќХшЪТцзрадлтѡ .
SFX ђ mek nememezken .
SFX ђ mek nememiş .
SFX ђ mek nememiş/ЙЂќХшЪТцзрадлтѡ .
SFX ђ mek nememişim .
SFX ђ mek nememişimdir .
SFX ђ mek nememişiz .
SFX ђ mek nememişizdir .
SFX ђ mek nememişler .
SFX ђ mek nememişlerdi .
SFX ђ mek nememişlerse .
SFX ђ mek nememişlik .
SFX ђ mek nememişlik/ХшТцзѡ .
SFX ђ mek nememişliğ/ЂќЪрадлтЎ .
SFX ђ mek nememişse .
SFX ђ mek nememişsek .
SFX ђ mek nememişseler .
SFX ђ mek nememişsem .
SFX ђ mek nememişsen .
SFX ђ mek nememişseniz .
SFX ђ mek nememişsin .
SFX ђ mek nememişsindir .
SFX ђ mek nememişsiniz .
SFX ђ mek nememişsinizdir .
SFX ђ mek nememiştir .
SFX ђ mek nemese .
SFX ђ mek nemesek .
SFX ђ mek nemeseler .
SFX ђ mek nemeselerdi .
SFX ђ mek nemesem .
SFX ђ mek nemesen .
SFX ђ mek nemeseniz .
SFX ђ mek nemeseydi .
SFX ђ mek nemeseydik .
SFX ђ mek nemeseydiler .
SFX ђ mek nemeseydim .
SFX ђ mek nemeseydin .
SFX ђ mek nemeseydiniz .
SFX ђ mek nemesin .
SFX ђ mek nemesinler .
SFX ђ mek nemeyebildi .
SFX ђ mek nemeyebildik .
SFX ђ mek nemeyebildik/ХшТцзѡ .
SFX ђ mek nemeyebildiğ/ЂќЪрадлтЎ .
SFX ђ mek nemeyebildikçe .
SFX ђ mek nemeyebilebilirlik .
SFX ђ mek nemeyebilebilirlik/ХшТцзѡ .
SFX ђ mek nemeyebilebilirliğ/ЂќЪрадлтЎ .
SFX ђ mek nemeyebilecakken .
SFX ђ mek nemeyebilecek .
SFX ђ mek nemeyebilecek/ХшТцзѡ .
SFX ђ mek nemeyebileceğ/ЂќЪрадлтЎ .
SFX ђ mek nemeyebileli .
SFX ђ mek nemeyebilemeden .
SFX ђ mek nemeyebilen .
SFX ђ mek nemeyebilen/ЙЂќХшЪТцзрадлтѡ .
SFX ђ mek nemeyebilerek .
SFX ђ mek nemeyebilerken .
SFX ђ mek nemeyebilesi .
SFX ђ mek nemeyebilesi/ЛџѶХшѦѣцзрадлтѡ .
SFX ђ mek nemeyebilici .
SFX ђ mek nemeyebilici/ЛџѶХшѦѣцзрадлтѡ .
SFX ђ mek nemeyebilince .
SFX ђ mek nemeyebilinceye .
SFX ђ mek nemeyebilip .
SFX ђ mek nemeyebilir .
SFX ђ mek nemeyebilirdi .
SFX ђ mek nemeyebilirdik .
SFX ђ mek nemeyebilirdim .
SFX ђ mek nemeyebilirdin .
SFX ђ mek nemeyebilirdiniz .
SFX ђ mek nemeyebilirim .
SFX ђ mek nemeyebilirimdir .
SFX ђ mek nemeyebiliriz .
SFX ђ mek nemeyebilirizdir .
SFX ђ mek nemeyebilirken .
SFX ђ mek nemeyebilirler .
SFX ђ mek nemeyebilirlerdi .
SFX ђ mek nemeyebilirlik .
SFX ђ mek nemeyebilirlik/ХшТцзѡ .
SFX ђ mek nemeyebilirliğ/ЂќЪрадлтЎ .
SFX ђ mek nemeyebilirmiş .
SFX ђ mek nemeyebilirse .
SFX ђ mek nemeyebilirsin .
SFX ђ mek nemeyebilirsindir .
SFX ђ mek nemeyebilirsiniz .
SFX ђ mek nemeyebilirsinizdir .
SFX ђ mek nemeyebiliyor .
SFX ђ mek nemeyebiliyordu .
SFX ђ mek nemeyebiliyorlar .
SFX ђ mek nemeyebiliyormuş .
SFX ђ mek nemeyebiliyorsa .
SFX ђ mek nemeyebiliyorsun .
SFX ђ mek nemeyebiliyorsunuz .
SFX ђ mek nemeyebiliyorum .
SFX ђ mek nemeyebiliyoruz .
SFX ђ mek nemeyebiliş .
SFX ђ mek nemeyebiliş/ЙЂќХшЪТцзрадлтѡ .
SFX ђ mek nemeyebilme .
SFX ђ mek nemeyebilme/ЛџѶХшѦѣцзрадлтѡ .
SFX ђ mek nemeyebilmeden .
SFX ђ mek nemeyebilmek .
SFX ђ mek nemeyebilmek/ЙЂќХшЪТцзрадлтѡ .
SFX ђ mek nemeyebilmeksizin .
SFX ђ mek nemeyebilmeyinceye .
SFX ђ mek nemeyebilmez .
SFX ђ mek nemeyebilmez/ЙЂќХшЪТцзрадлтѡ .
SFX ђ mek nemeyebilmezken .
SFX ђ mek nemeyebilmiş .
SFX ђ mek nemeyebilmiş/ЙЂќХшЪТцзрадлтѡ .
SFX ђ mek nemeyebilmişlik .
SFX ђ mek nemeyebilmişlik/ХшТцзѡ .
SFX ђ mek nemeyebilmişliğ/ЂќЪрадлтЎ .
SFX ђ mek nemeyebilse .
SFX ђ mek nemeyecakken .
SFX ђ mek nemeyecek .
SFX ђ mek nemeyecek/ХшТцзѡ .
SFX ђ mek nemeyeceğ/ЂќЪрадлтЎ .
SFX ђ mek nemeyecekken .
SFX ђ mek nemeyecekler .
SFX ђ mek nemeyeceklerdir .
